【裁判字號】    97,上訴,2608
【裁判日期】    970822
【裁判案由】    強盜等
【裁判全文】
臺灣高等法院刑事判決                97年度上訴字第2608號
上  訴  人  臺灣板橋地方法院檢察署檢察官
被      告  甲○○
                      樓
選任辯護人  扶助律師賴安國律師
上列上訴人因被告強盜等案件，不服臺灣板橋地方法院97年度訴
字第497 號，中華民國97年5月5日第一審判決（起訴案號：臺灣
板橋地方法院檢察署96年度偵字第26801號、97年度偵字第1397
號），提起上訴，本院判決如下：
    主  文
上訴駁回。
    事  實
一、甲○○前因竊盜案件，經台灣板橋地方法院以85年度少訴字
    第71號判決判處有期徒刑2年6月，緩刑5 年，緩刑期間付保
    護管束確定；又因強盜案件，經台灣板橋地方法院以86年度
    少訴字第92號判決判處有期徒刑4 年確定，前開緩刑宣告則
    經撤銷，並接續執行，於民國91年3 月26日假釋付保護管束
    。復因竊盜案件，經台灣板橋地方法院以91年度易字第2468
    號判決判處有期徒刑4月，如易科罰金，以銀元300元折算1
    日確定，於92年4 月22日執行完畢。再因竊盜案件，經台灣
    板橋地方法院以92年度簡字第4009號判決判處有期徒刑3 月
    ，如易科罰金，以銀元300元折算1日確定；及因搶奪案件，
    經台灣板橋地方法院以93年度訴字第633 號判決判處有期徒
    刑1 年，並經本院93年度上訴字第2307號判決駁回上訴確定
    ；前開假釋亦經撤銷，接續執行殘刑1年2月又29日，於95年
    1月7日縮刑期滿執行完畢。詎未知悛悔，猶為下列行為：
  (一)甲○○意圖為自己不法之所有，於96年10月3 日上午10時30
    分許前某時，在臺北縣新莊市新旺巷25號3 樓林清源住處，
    自其陽台踰越窗戶之安全設備（侵入住宅部分未據告訴），
    入內竊取林清源所有之黃金戒指7枚、黃金耳環2副、黃金項
    鍊及黃金手鍊各1 條得手後逃逸。嗣經林清源報警處理，為
    警採集指紋鑑定，而悉上情。
  (二)甲○○復意圖為自己不法之所有，於96年10月31日晚間8 時
    許，持其所有、客觀上足以危害他人生命、身體安全之空氣
    槍（內含彈匣、鋼珠）1枝，在臺北縣板橋市○○路○段45巷
    2號丙○○住處，攀爬、翻越其牆垣至2樓陽台，再由其陽台
    處踰越窗戶之安全設備進入該址，竊取丙○○所有之皮包1
    只、現金新臺幣50100 元（起訴書誤載為500100元）、港幣
    4510元、護照1本、香港簽證1本、台胞證1本、皮夾3個。而
    丙○○於甲○○試圖翻越窗戶前，已有所覺，乃逃離現場，
    轉往附近店家報警，是甲○○得手後正欲逃離之際，即為據
    報抵達現場之警員當場查獲，並扣得空氣槍1枝（含彈匣1個
    、鋼珠22顆）。
二、案經丙○○訴由臺北縣政府警察局板橋分局及新莊分局報請
    臺灣板橋地方法院檢察署檢察官偵查起訴。
    理  由
壹、證據能力：
    按被告以外之人於審判外之言詞或書面陳述，除法律有規定
    者外，不得作為證據，刑事訴訟法第159條第1項定有明文。
    而被告以外之人於偵查中向檢察官所為之陳述，除顯有不可
    信之情況者外，得為證據；又被告以外之人於審判外之陳述
    ，經當事人於審判程序同意作為證據，法院審酌該言詞陳述
    或書面陳述作成時之情況，認為適當者，得為證據，則為同
    法第159條之1第2項、第159條之5第1項分別明定。經查，被
    害人丙○○於偵查中具結向檢察官所為陳述，雖係被告甲○○以外之人於審判外之陳述，然於本案並無顯不可信之情況
    ，應認有證據能力。而被害人林清源於司法警察調查時之陳
    述，業經被告及辯護人於原審審判程序同意作為證據（見原
    審97年4 月14日審判筆錄），且於本院準備程序、審理中就
    該證據能力再度表示沒有意見，復經審酌其言詞陳述之情況
    ，認為適當，亦應認有證據能力。
貳、實體部分：
一、上開犯罪事實(一)部分，業據被告於警詢、檢察官訊問、原審
    及本院審理時坦承不諱，核與被害人林清源於警詢時指訴之
    情節相符，且有現場照片2 幀在卷足稽。復由臺北縣政府警
    察局新莊分局警員於96年10月3 日，在臺北縣新莊市新旺巷
    25號3 樓採集指紋，經以電腦比對法、特徵點比對法鑑定結
    果，與被告右中指指紋相符，有內政部警政署刑事警察局96
    年11月13日刑紋字第0960171683號鑑驗書1 件存卷為憑，俱
    徵被告前揭不利於己之自白與事實相符。綜上，被告此部分
    竊盜犯行，事證明確，洵堪認定。
二、前開犯罪事實(二)部分，業據被告於警詢、檢察官訊問、原審
    及本院審理時坦承不諱，並經被害人丙○○於檢察官訊問及
    原審審理時證述綦詳，且有空氣槍1 枝（含彈匣1 個、鋼珠
    22顆）扣案及現場照片4幀、贓物認領保管單1件附卷可資佐
    證，足認被告前揭不利於己之自白與事實相符。從而，被告
    此部分竊盜犯行，亦堪認定。
三、核被告就上開犯罪事實(一)所為，係犯刑法第321條第1項第2
    款踰越安全設備竊盜罪，其就上開犯罪事實(二)所為，則係犯
    刑法第321 條第1項第1款、第2款、第3款攜帶兇器，踰越安
    全設備，於夜間侵入住宅竊盜罪。公訴人認被告就前開犯罪
    事實(二)所為，係犯刑法第330條第1項加重強盜罪（此部分檢
    察官原以被告「於96年10月31日20時許，攜帶客觀上足供兇
    器使用之空氣槍1枝，至臺北縣板橋市○○路○段45巷2號2樓
    丙○○住處，夜間自該處陽台屬安全設備之窗戶踰越入內，
    著手搜尋財物之際，為丙○○發現，為脫免逮捕，竟持該空
    氣槍朝丙○○胸口射擊，嗣丙○○因驚恐逃出住處後，甲○○遂竊得丙○○所有之新臺幣500100 元（實為50100元之誤
    ）、港幣4510元、護照、香港簽證、台胞證各1本、皮夾3個
    及皮包1個」之犯罪事實提起公訴，經公訴人於原審97年4月
    14日審判期日當庭更正其犯罪事實為「被告意圖行竊，持槍
    在丙○○窗邊，當場對丙○○揮舞槍枝，並飭令不要動等語
    ，被告脅迫犯行足使丙○○無法抗拒，致丙○○奪門而逃，
    被告再侵入強取財物」，並更正起訴法條為刑法第330條第1
    項加重強盜罪）；惟按強盜罪係以強暴、脅迫或他法，使人
    不能抗拒而取其財物或使其交付為構成要件，所謂強暴，係
    謂直接或間接對於人之身體施以暴力，以壓制被害人之抗拒
    之狀態而言，脅迫則係指行為人以威嚇加之於被害人，使其
    精神上萌生恐懼之心理，達到致使不能抗拒之程度，惟不論
    強暴或脅迫，均以行為人在客觀上對於人之身體及自由確有
    侵害行為為必要，若行為人並未實施此項行為，僅因他人主
    觀上之畏懼，不敢出而抵抗，任其取物以去者，尚不能謂與
    強盜罪之要件相符（最高法院21年上字第1115號、27年上字
    第1722號判例及94年度台上字第7041號判決意旨參照）。經
    查，被告於警詢、檢察官訊問及原審審理時均供稱：「我侵
    入該戶後，都未與被害人照過面。」、「…我打開窗戶沒有
    看到被害人，我就進去…。」、「我進入2 樓時，看到床還
    有打開的燈，但是沒有看到被害人。」、「我上去時只有看
    到燈打開，有1 個包包放地上，其他我沒有看到…。」等語
    （見臺灣板橋地方法院檢察署96年度偵字第26801 號偵查卷
    宗第7、77頁及原審97年4月14日審判筆錄），被害人丙○○
    於原審審理時亦具結證稱：「如果從時序上來講，我聽到貓
    叫聲，我就拉開窗簾，這時候異常發生…，我只有看到他的
    頭…。」、「直到我逃出去時，我都沒有看到被告進入我的
    房間。」等語（見原審97年4 月14日審判筆錄）；被告翻越
    被害人丙○○住處2 樓女兒牆進入陽台後，以被害人丙○○
    在屋內所處位置，其視線既僅得見被告頭部，復於被告進入
    房間前，先行逃離，被告所辯：伊在該址行竊前後，均未見
    被害人丙○○在場等情，尚非全然無據。被害人丙○○於原
    審審理時雖證稱：「…我掛上電話就熄燈睡覺，2 分鐘不到
    就聽到有聲音，接著保全發生異常，我嚇一跳，當時我已經
    看到對方了，因為我身上沒有穿衣服，我就衝到門口，對方
    很兇的意思是叫我不要跑，接著我聽到碰一聲，我趕快往樓
    下跑，我喊救命…。」等語（見原審97年4 月14日審判筆錄
    ）；然被害人丙○○於交互詰問過程，一再陳明遭被告侵入
    住宅後，精神狀態始終不佳，未能正確描述事發經過之情，
    且其於警詢時先稱：「…我現場發現他的第一時間，他的右
    手已經持有一把手槍，該男子被發現後便用槍指著我，且口
    中不知講什麼話，當時我很害怕，便打開房門往樓下衝，並
    大喊救命，嫌犯當時也衝進屋內欲抓我，但沒抓到…。」等
    語（見臺灣板橋地方法院檢察署96年度偵字第26801 號偵查
    卷宗第13頁，以上係引用其陳述內容，供作彈劾證據之用，
    非作為認定犯罪事實存否之證據方法，與證據能力無涉），
    於檢察官訊問時則改稱：「…我當時在2 樓的臥室，我聽到
    警鈴大響，我就發現窗戶已被打開，我一拉開窗簾，就有一
    個人拿槍指著我…，他在窗戶的外面拿槍指著我，當時我們
    距離約1 公尺，眼神很兇惡，叫我不要動，我就趕快往門口
    向外跑，他就開槍，窗戶就破了，他當時開槍我用手去擋胸
    口，所以手有受傷，我隔天還去亞東醫院就診。」等語（見
    前揭偵查卷宗第50頁），於原審審理時又稱：「被告是在揮
    槍不是指著我，我沒有感覺他對我開槍。」、「（問：是如
    何揮槍？）是一隻手拿著，有在動。」、「（問：妳聽到碰
    一聲時，窗戶是開或是閉？）我沒有注意，我只看一眼，我
    聽到碰一聲就跑了，但是我管家說窗戶沒有破。」等語（見
    原審97年4 月14日審判筆錄）；被害人丙○○就被告侵入其
    住宅之際，究有何言語表示、行為舉動，甚或其本人是否遭
    被告槍擊而受傷等事實經過，前後所述確有扞格，非無因過
    度恐懼致生謬誤之虞。本案除被害人丙○○前開顯有瑕疵之
    陳述外，並無其他積極證據足資證明被告對前址住宅有人在
    內之事實有所認識，進而對被害人丙○○施暴力或威嚇，以
    壓制其抗拒，縱被害人丙○○因見被告持槍侵入住宅，心生
    畏懼，不敢出而抵抗，逕行逃離，任被告取物，此非被告施
    以強暴、脅迫行為所致，仍非得以強盜之罪名相繩。公訴人
    認應論以加重強盜罪，容有未洽，然其基本社會事實要屬同
    一，應由法院變更起訴法條適用之，以期適法。被告前後2
    次加重竊盜犯行，犯意各別，行為互殊，應予分論併罰。又
    被告有如本判決事實欄所述論罪科刑之執行紀錄，有本院被
    告前案紀錄表可按，其於徒刑執行完畢後5 年內故意再犯上
    開有期徒刑以上之罪，為累犯，應依刑法第47條第1 項規定
    ，加重其刑。
四、原審詳為調查，適用刑事訴訟法第299條第1項前段、第300
    條，刑法第321條第1項第1款、第2款、第3款、第47條第1項
    、第38條第1項第2款、第51條第5 款之規定，審酌被告之素
    行、智識程度，其犯罪之動機、目的、手段及所竊得財物之
    價值，兼衡被告正值青壯，不思自食其力，奮發有為，恣意
    竊取他人財物，欠缺守法觀念，且被告於夜間攜帶空氣槍侵
    入住宅行竊，對他人生命、身體、財產安全所肇危害至鉅，
    應嚴予非難，暨被告犯後坦承犯行之態度等一切情狀，分別
    量處有期徒刑十月、一年十月，並定其應執行之刑有期徒刑
    二年六月，並說明扣案空氣槍1枝（含彈匣1個、鋼珠22顆）
    ，係被告所有供犯上述犯罪事實(二)所載竊盜罪使用，已據被
    告供承在卷，依刑法第38條第1項第2款規定，併予宣告沒收
    。且對公訴人以被告前有竊盜前科，再為本案竊盜犯行，足
    認有犯罪之習慣，諭知於刑之執行前令入勞動場所強制工作
    之請求，以被告前雖曾因犯竊盜罪受刑之科處及執行，然其
    前次竊盜犯行係在92年間，與本案犯罪行為時間相隔長達4
    年，其間未有因竊盜案件經論罪科刑之紀錄，難認有犯罪之
    習慣，且認經審酌被告之素行及其犯罪情節，量處前刑，已
    屬相當，而無另行宣告強制工作以矯治其社會危險性之必要
    等語，詳為說明，原判決認事用法並無違誤，量刑亦稱妥適
    ，原判決核無不當之處。
五、不另為無罪諭知部分：
    公訴意旨另略以：被告於96年10月31日晚間8 時許，在臺北
    縣板橋市○○路○ 段45巷2號2樓竊得財物後，為脫免逮捕、
    防護贓物，以空氣槍朝乙○○射擊，因認被告涉犯刑法第32
    9 條（起訴書漏載）、第330條第1項加重準強盜罪嫌。訊據
    被告堅詞否認有此部分加重準強盜之犯行，辯稱：伊在上址
    2樓陽台處，見乙○○在1樓門外拍照，乃開槍威嚇之，並無
    脫免逮捕或防護贓物之意等語。經查，證人乙○○於原審審
    理時具結證稱：「我在1 樓大門旁邊可以爬上去的地方，不
    要讓犯人跑出來，並且拿手機拍照，我過去的時候，被告在
    2 樓，他在陽台那邊看，我就拿手機拍照，被告一下跑進去
    ，一下跑出來，我就一直看著他。」、「（問：你有無對被
    告喊不要跑之類的話？）開槍前沒有，開槍以後，我就說你
    再開啊，警察來你不要跑。」、「（問：你有無看到被告背
    東西或拿東西？）…當時太暗了，而且他蹲在陽台，沒有辦
    法看到。」、「（問：你有無做任何逮捕被告的舉動？）沒
    有，我只有拿手機拍照，我沒有要抓他的意思。」、「（問
    ：你看到被告在2 樓陽台位置時，被告有無要下來的舉動？
    ）沒有。」等語（見原審97年4 月14日審判筆錄）；證人乙○○在該址1樓與身處2樓陽台之被告對峙期間，除看守、拍
    照存證外，尚未採取任何逮捕之舉動，被告竊得之財物亦非
    處於將遭取回、有待防護之狀態，則被告持空氣槍向乙○○
    射擊之行為，顯非為脫免逮捕及防護贓物所為，且以被告前
    開不具殺傷力之空氣槍所射之鋼珠，並未對證人乙○○造成
    任何傷害，被告此舉實無至證人乙○○達於難以抗拒之程度
    ，核與刑法第329 條準強盜罪之構成要件及大法官會議釋之
    第630 號解釋之意旨有間。本案復查無其他證據足認被告確
    有因防護贓物、脫免逮捕而施強暴、脅迫之行為，自不得論
    以準強盜罪，原判決以此部分原應為無罪之判決，然檢察官
    係以被告為前開犯罪事實(二)所載竊盜行為，因防護贓物、脫
    免逮捕，而當場施強暴，論以準強盜罪，二者為實質上一罪
    關係，而不另為無罪判決之諭知，於法亦無不當。
六、公訴人上訴意旨略以：(一)被告雖坦承有於96年10月31日晚間
    8 時許，持客觀上足以危害他人生命、身體安全之空氣槍，
    侵入被害人丙○○位於臺北縣板橋市○○路○段45巷2號住處
    ，然辯稱：「我侵入該戶後，都未與被害人照過面。」、「
    我打開窗戶沒有看到被害人，我就進去。」、「我進入2 樓
    時，看到床還有打開的燈，但是沒有看到被害人。」云云。
    惟查，證人丙○○於警詢時供稱：「…我現場發現他的第一
    時間，他的右手已經持有一把手槍，該男子被發現後便用槍
    指著我，且口中不知講什麼話，當時我很害怕，便打開房門
    往樓下衝，並大喊救命，嫌犯當時也衝進屋內欲抓我，但沒
    抓到…。」等語；於偵查中證稱：「…我當時在2 樓的臥室
    ，我聽到警鈴大響，我就發現窗戶已被打開，我一拉開窗簾
    ，就有一個人拿槍指著我…，他在窗戶的外面拿槍指著我，
    當時我們距離約1 公尺，眼神很兇惡，叫我不要動，我就趕
    快往門口向外跑，他就開槍，窗戶就破了，他當時開槍我用
    手去擋胸口，所以手有受傷，我隔天還去亞東醫院就診。」
    等語，復於審理中結證稱：「…我掛上電話就熄燈睡覺，2
    分鐘不到就聽到有聲音，接著保全發生異常，我嚇一跳，當
    時我已經看到對方了，因為我身上沒有穿衣服，我就衝到門
    口，對方很兇的意思是叫我不要跑，接著我聽到碰一聲，我
    趕快往樓下跑，我喊救命…。」、「被告是在揮槍不是指著
    我，我沒有感覺他對我開槍。」、「（問：是如何揮槍？）
    是一隻手拿著，有在動。」、「（問：妳聽到碰一聲時，窗
    戶是開或是閉？）我沒有注意，我只看一眼，我聽到碰一聲
    就跑了，但是我管家說窗戶沒有破。」等語，參酌證人丙○○上揭證言，雖就案發當時細節有所歧異，然就其發現被告
    持槍於窗戶外觀看，表情兇惡，喝令證人「不要動」等語，
    則大致相符；又本件案發後迄證人到庭作證，時隔半年之久
    ，以一般人記憶隨時間經過而逐漸模糊之常理，自應以證人
    於警詢、偵查中之證言，與案發時間較為接近，較堪採信。
    綜上，揆諸被害人丙○○上揭證言，足證被告確知悉案發當
    時屋內有人，並持堪為兇器之槍枝指向被害人、喝令「不要
    動」等語脅迫行為，致被害人畏懼而不能抗拒、不敢抗拒，
    倉皇逃出屋內，被告再趁機強盜財物，是被告所為應為加重
    強盜犯行，原審判決認證人丙○○之證言無足採信，而以無
    積極證據足認被告對於屋內有人在內之事實有所認識等情，
    認定被告僅涉加重竊盜罪，其認定事實，應有違誤。(二)又原
    審既認定被告於竊得財物後，有在上揭住處2樓陽台與位於1
    樓門口之乙○○對峙，並以空氣槍朝乙○○射擊之事實，雖
    證人乙○○到庭證稱：「我在1 樓大門旁邊可以爬上去的地
    方，不要讓犯人跑出來，並且拿手機拍照，我過去的時候，
    被告在2 樓，他在陽台那邊看，我就拿手機拍照，被告一下
    跑進去，一下跑出來，我就一直看著他。」、「（問：你有
    無對被告喊不要跑之類的話？）開槍前沒有，開槍以後，我
    就說你再開啊，警察來你不要跑。」、「（問：你有無看到
    被告背東西或拿東西？）…當時太暗了，而且他蹲在陽台，
    沒有辦法看到。」、「（問：你有無做任何逮捕被告的舉動
    ？）沒有，我只有拿手機拍照，我沒有要抓他的意思。」、
    「（問：你看到被告在2 樓陽台位置時，被告有無要下來的
    舉動？）沒有。」等語，然以證人於上址1 樓門口看顧之用
    意，既在防止被告由該出入口脫逃，則其所為之看守行為，
    應即係為逮捕被告所為行為之一部分，而證人所稱「只有拿
    手機拍攝，沒有要抓他的意思」等語，應指因被告無下樓舉
    動，故尚未做出其他逮捕被告之動作，否則豈非證人乙○○
    一方面看守門口防止被告脫逃，一方面又任由被告脫逃，其
    事理豈非自相矛盾。況果非證人乙○○看守於1 樓門口，被
    告又何須持槍朝乙○○射擊，是原審以證人除看守、拍照存
    證外，無採取任何逮捕舉動，而認被告所為之持槍射擊行為
    ，非屬為防護贓物、脫免逮捕所為，其適用法則難認允當，
    因認原審判決，認事用法有誤，為此求為撤銷原判決另為適
    法判決云云，經查：被害人丙○○於警訊時即表示「被告…
    我現場發現他的第一時間，他的右手已經持有一把手槍，該
    男子被發現後便用槍指著我，且『口中不知講什麼話』，當
    時我很害怕，便打開房門往樓下衝，並大喊救命，嫌犯當時
    也衝進屋內欲抓我，但沒抓到…。」，則被害人於偵、審中
    所言被告喝令被害人「不要動」之語，即與事實有所出入。
    又細繹被害人丙○○所稱發現被告時，被告係在窗戶外面，
    並已與被告四目相對，警鈴大作，而被告復自知所持者為不
    具殺傷力之空氣槍，且踰越窗戶有一定之時、空障礙之情況
    下，被告豈可能如被害人丙○○所言，見被害人往樓下逃離
    時，反迅速衝入房內，搜括財物，此情復與一般正常人之反
    應有間，被害人丙○○此部分之證詞是否事實相符，自有再
    予斟酌之餘地，況且被害人丙○○歷次之陳述，未臻一致，
    且有部分矛盾齬齟之處，是原審本諸經驗法則，為之取捨，
    難謂有何不當違法之處。再者，證人乙○○於原審結證時，
    即已述明，當時無意為逮捕被告之行為，且迄被告於二樓與
    之相對時，亦無採取任何逮捕之舉動，且如前述，兩人則相
    隔一層樓，被告亦未有喝令證人乙○○離去，且僅射擊一槍
    ，苟若有意使證人乙○○離去以脫免逮捕，何以僅僅射發一
    槍，並進而為任何可排除逮捕驅離證人乙○○之行為？是被
    告是否真受為脫免逮捕而施以強暴、脅迫之行為，自屬有疑
    ？況被告所持之空氣槍不具殺傷力，證人乙○○遭殺射擊後
    亦未受傷，且如被害人丙○○於警訊所述：當時聽到踫的一
    聲，乙○○立即蹲下，手摸著肩膀，我現場問他「你怎麼了
    」，乙○○回答「那不是真槍，我沒事」等語，顯見被告持
    該空氣槍射擊證人乙○○之行為，實無以使證人乙○○達於
    難以抗拒之程度，亦難以準強盜罪名相繩之。綜此，原判決
    本諸經驗法則及推理之作用，以公訴人起訴所認前開加重強
    盜及準強盜之行為，於事實尚有未合或不能證明之處，分別
    予以變更起訴法條改判加重竊盜罪及說明不另為無罪之諭知
    ，於法並無不合，公訴人上訴猶執前詞，為無理由，應予駁
    回。至原判決漏載檢察官到庭執行職務之旨，惟與本案判決
    之結果，不生影響，自無予撤銷改判之必要，併此說明。
據上論斷，應依刑事訴訟法第368條，判決如主文。
本案經檢察官張金塗到庭執行職務。
中    華    民    國    97    年    8     月    22    日
                  刑事第十五庭審判長法  官  吳昭瑩
                                    法  官  李正紀
                                    法  官  李釱任
以上正本證明與原本無異。
檢察官如不服本判決，應於收受送達後十日內向本院提出上訴書
狀，其未敘述上訴之理由者並得於提起上訴後十日內向本院補提
理由書（均須按他造當事人之人數附繕本）。
被告不得上訴。
                                    書記官  洪秋帆
中    華    民    國    97    年    8     月    22    日
附錄：本案論罪科刑法條全文
刑法第321 條
犯竊盜罪而有左列情形之一者，處6 月以上5 年以下有期徒刑：
一  於夜間侵入住宅或有人居住之建築物、船艦，或隱匿其內而
    犯之者。
二  毀越門扇、牆垣或其他安全設備而犯之者。
三  攜帶兇器而犯之者。
四  結夥三人以上而犯之者。
五  乘火災、水災或其他災害之際而犯之者。
六  在車站或埠頭而犯之者。
前項之未遂罰之。


司法院資訊處製作；財團法人民間司法改革基金會備份。
